

HAFIDH SYAHPUTRA

Quality Assurance

HP: 089667887044 | Email: hafidhsyahputra99@gmail.com

RINGKASAN

Saya merupakan seorang *Quality Assurance* dengan pengalaman lebih dari 3 tahun. Terbiasa menemukan bug di Website dan API, serta membuat Test Case. Saya sangat termotivasi menjadi seorang *Quality Assurance* yang profesional dengan upgrade skill dan mengeksplor lebih luas tentang ilmu *Quality Assurance*.

PENGALAMAN

PT CERDAS DIGITAL NUSANTARA - Yogyakarta

Quality Assurance (Agustus 2020 - Desember 2022)

- Menemukan bug
- Melakukan pengujian terhadap website & API
- Membantu pengecekan bug sebelum release
- Membuat test case

PT ERPORATE SOLUSI GLOBAL – Yogyakarta

Quality Assurance (Juli 2019 - Juni 2020)

- Menemukan bug
- Melakukan pengujian terhadap website & API

DOKTER PC – Yogyakarta

Teknisi (Maret 2018 – Agustus 2018)

• Memperbaiki Hardware & Software

PENDIDIKAN

UNIVERSITAS TEKNOLOGI DIGITAL INDONESIA (2020 - Sekarang)

S1 Informatika - IPK 3,7 (Semester 5)

SMK MUHAMMADIYAH 1 YOGYKARTA (2014 - 2017)

Teknik Komputer dan Jaringan

ORGANISASI

Badan Eksekutif Mahasiswa (BEM) -> UKM Informatika dan Komputer (2021 - Sekarang)

Koordinator Divisi

Organisasi Remaja Salakan (ORESA) (2019 - 2021)

Ketua

KEAHLIAN

- MYSql
- REST API
- JavaScript
- HTML
- CSS
- PHP
- Web Service
- JAVA

CV Online

https://hast99.github.io/